【裁判字號】    95,聲,738
【裁判日期】    950529
【裁判案由】    返還提存物
【裁判全文】
臺灣桃園地方法院民事裁定               95年度聲字第738號
聲  請  人  萬泰商業銀行股份有限公司
法定代理人  甲○○
相  對  人  乙○○
上列當事人間聲請返還擔保金事件，本院裁定如下：
    主  文
本院九十五年度存字第一０二七號提存事件聲請人所提存之擔保
金新台幣壹拾萬元，准予返還。
    理  由
一、按「訴訟終結後，供擔保人證明已定20日以上之期間，催告
    受擔保利益人行使權利而未行使，或法院依供擔保人之聲請
    ，通知受擔保利益人於一定期間內行使權利並向法院為行使
    權利之證明而未證明者」，法院應依供擔保人之聲請，以裁
    定命返還其提存物，民事訴訟法第104 條第1 項第3 款定有
    明文。另依同法第106 條，前開規定於其他依法令供訴訟上
    之擔保者準用之。至所謂「訴訟終結」，在因假扣押或假處
    分所供擔保之情形，因該擔保係為保障受擔保利益人因不當
    假扣押或假處分所受損害而設，倘執行法院已依假扣押或假
    處分裁定實施假扣押或假處分之執行，則在執行法院撤銷其
    執行程序前，受擔保利益人所受損害仍可能繼續發生，損害
    額既未確定，自無強令其行使權利之理，故在假扣押或假處
    分所供之擔保，供擔保人依民事訴訟法第106 條準用同法第
    104 條第1 項第3 款規定，聲請以裁定命返還其擔保金之場
    合，必待假處分或假扣押之執行程序已撤銷，始得謂與民事
    訴訟法第104 條第1 項第3 款所定之「訴訟終結」相當（參
    照最高法院85年度台抗字第645 號裁定意旨）。
二、本件聲請意旨略以：聲請人前遵本院95年度裁全字第1133號
    准供擔保為假扣押之民事裁定，曾提供如主文所示之擔保物
    ，並以本院95年度存字第1027號提存事件提存在案，而對相
    對人聲請執行查封財產在案。茲因該事件業經聲請人撤回假
    扣押執行程序，聲請人另聲請本院通知相對人行使權利，亦
    經本院以95年度聲字第533 號事件通知其行使權利而未行使
    等語，並提出假扣押裁定、提存書、本院通知行使權利函文
    、囑託塗銷查封登記書等各1 份影本為證。
三、查聲請人所陳述之上揭事實，業據其提出與所述相符之上開
    文件在卷為憑，足信為真實，又聲請人於撤回假扣押之執行
    程序後（聲請人雖未聲請撤銷前開假扣押裁定，惟依強制執
    行法第132 條第3 項規定，債權人收受假扣押裁定後已逾30
    日者，不得聲請執行，故假扣押裁定縱未經撤銷，亦已不得
    聲請執行），已聲請本院通知行使權利，本院依其聲請而於
    民國95年4 月14日發函通知相對人於21日內行使權利一節，
    並經本院依職權調閱95年度聲字第533 號案卷屬實，而相對
    人已於95年4 月19日收受上開通知，有送達回證附於前開卷
    內可佐，相對人屆期既迄未主張行使權利，則核諸首開說明
    ，聲請人聲請返還擔保物，於法自無不合，應予准許。
四、依民事訴訟法第95條，裁定如主文。
中    華    民    國    95    年    5     月    29    日
                  民事第三庭    法  官  周玉
以上正本係照原本作成
如對本裁定抗告須於裁定送達後10日內向本院提出抗告狀，並應
繳納抗告裁判費新台幣1,000 元。
中    華    民    國    95    年    5     月    29    日
                                書記官  劉致芬


司法院資訊處製作；財團法人民間司法改革基金會備份。
